【裁判字號】    97,桃簡聲,8
【裁判日期】    980123
【裁判案由】    發還扣押物
【裁判全文】
臺灣桃園地方法院刑事裁定             97年度桃簡聲字第8號
聲  請  人
即  告訴人  昱晟汽車有限公司
法定代理人  甲○○
送達代收人  紀亙彥律師
上列聲請人聲請發還扣押物事件，本院裁定如左：
    主  文
准予發還扣押之如附表所示鐵材，並由昱晟汽車有限公司負保管
之責。
    理  由
一、聲請意旨略以：聲請人即告訴人昱晟汽車有限公司告訴被告
    乙○○故買贓物案件，業經臺灣桃園地方法院檢察署檢察官
    提起公訴（97年度偵字第13655 號），現由本院審理中（97
    年度桃簡字第3738號），而扣案如附表所示之鐵材一批，乃
    聲請人受耿鼎企業股份有限公司委託載運，於民國97年6 月
    4 日上午10時許遭其聘僱司機丙○○侵占之物，上開鐵材現
    仍由被告乙○○保管於其經營之助鑫企業有限公司蘆竹回收
    場中，為避免該鋼材受風吹雨淋，致聲請人之損害加劇，爰
    請求准予發還等語。
二、按「扣押物若無留存之必要者，不待案件終結，應以法院之
    裁定或檢察官命令發還之；其係贓物而無第三人主張權利者
    ，應發還被害人。扣押物，因所有人、持有人或保管人之請
    求，得命其負保管之責，暫行發還。」，刑事訴訟法第 142
    條定有明文。經查，附表所示之鋼材係聲請人受耿鼎企業股
    份有限公司委託載運，於民國97年6 月4 日上午10時許遭其
    司機丙○○侵占之物，上開鐵材現仍由被告乙○○保管於其
    經營之助鑫企業有限公司資源回收場中（址設桃園縣蘆竹鄉
    ○○○路188-12號），此經核閱本院97年度桃簡字第3738號
    被告乙○○犯贓物案件一案之卷證屬實；又聲請人就附表所
    示之鐵材，另向本院訴請助鑫企業有限公司、兼法定代理人
    乙○○返還，業經聲請人與助鑫企業有限公司、兼法定代理
    人乙○○達成和解，和解內容係助鑫企業有限公司、兼法定
    代理人乙○○願將如附表所示鐵材返還聲請人，此亦有本院
    97年度訴字第1973號侵權行為賠償損害事件97年12月10日和
    解筆錄影本1 份在卷可按。此外，復無第三人就附表所示之
    贓物主張權利，爰依前開規定，准予暫行發還予聲請人，並
    由聲請人負保管之責。
三、依刑事訴訟法第220 條、第142條之規定，裁定如主文。
中    華    民    國    98    年     1     月    23   日
                        刑事第二庭   法  官  劉淑玲
以上正本證明與原本無異。
如不服本裁定，應於裁定送達後5 日內向本院提出抗告狀。
                                     書記官  黃惠鈴
中    華    民    國    98    年     2     月    2     日
附表 :
┌─────┬───────┬──┬──────┐
│品      名│規         格 │數量│ 總      重 │
├─────┼───────┼──┼──────┤
│GD99611-IM│0.7*1025*1550 │300 │2700.00公斤 │
├─────┼───────┼──┼──────┤
│GD99611-CM│0.7*1050*1575 │300 │2700.00公斤 │
├─────┼───────┼──┼──────┤
│GD99191-IM│0.7*1450*1550 │106 │1325.00公斤 │
├─────┼───────┼──┼──────┤
│GD99191-CM│0.7*1405*1560 │ 45 │ 585.00公斤 │
├─────┼───────┼──┼──────┤
│GD99316-IM│0.7*1325*1560 │241 │2651.00公斤 │
├─────┼───────┼──┼──────┤
│GD99316-CM│0.7*1350*1560 │275 │3300.00公斤 │
├─────┼───────┼──┼──────┤
│GD99599-IM│0.7*1300*1590 │ 58 │ 638.00公斤 │
├─────┼───────┼──┼──────┤
│GD99599-CM│0.7*1350*1600 │250 │3000.00公斤 │
├─────┼───────┼──┼──────┤
│GD99191-IM│0.7*1450*1550 │103 │1288.00公斤 │
├─────┼───────┼──┼──────┤
│GD99191-IM│0.7*1450*1550 │491 │6137.00公斤 │
├─────┼───────┼──┼──────┤
│GD99191-CM│0.7*1475*1560 │655 │8515.00公斤 │
├─────┼───────┼──┼──────┤
│GD99316-IM│0.7*1325*1560 │150 │1650.00公斤 │
├─────┼───────┼──┼──────┤
│GD99316-IM│0.65*1325*1570│ 60 │ 650.00公斤 │
├─────┼───────┼──┼──────┤
│GD99319-IM│0.7*1325*1650 │ 49 │ 539.00公斤 │
└─────┴───────┴──┴──────┘


司法院資訊處製作；財團法人民間司法改革基金會備份。
